臺灣臺中地方法院刑事判決
111年度易緝字第186號
公  訴  人  臺灣臺中地方檢察署檢察官
被      告  邱清意




上列被告因竊盜等案件，經檢察官提起公訴（110年度偵緝字第6
92號、第693號、第694號、第695號、第696號），本院判決如下
：
    主    文
邱清意犯如附表一編號1至8罪刑欄所示之罪，處如附表一編號1
至8罪刑欄所示之刑及沒收。附表一編號1、3至8罪刑欄所處之刑
，應執行有期徒刑壹年捌月。
沒收部分併執行之。
    犯罪事實
一、邱清意與邱國峯（另經本院以110年度易字第1024號判決有
    罪確定）共同意圖為自己不法之所有，基於竊盜之犯意聯絡
    ，分別為下列犯行：
  ㈠民國109年4月15日4時10分許，由邱國峯駕駛其不知情之前妻
    趙曉寧所有之車號0000-00號自用小客車（下稱A車），搭載
    邱清意至臺中市豐原區鎌村路與鎌村路107巷口後，邱國峯
    下車徒步前往臺中市○○區○村路00巷00弄0號鍾永裕住處，徒
    手拆卸該處廚房窗戶後，翻越窗戶侵入鍾永裕住宅內，竊取
    鍾永裕所有之皮包3個（內有信用卡、駕照、提款卡等證件
    ）、現金新臺幣（下同）1,300元，得手後即離開鍾永裕住
    處。
  ㈡邱國峯隨後徒步行經臺中市○○區○村路00巷00弄00號魏兆信住
    處前時，復徒手竊取魏兆信所有、停放於住處門前之粉紅色
    腳踏車1輛（價值約5,000元），得手後，騎乘該腳踏車，前
    往臺中市豐原區豐原大道3段旁腳踏車步道與邱清意會合後
    ，搭乘A車逃離現場。
  ㈢於109年5月2日2時至5時內某時，由邱清意駕駛其不知情之子
    邱佳俊所有之車號0000-00號自用小客車（下稱B車），搭載
    邱國峯前往臺中市后里區后科路與馬場路口，由邱國峯下車
    徒步前往臺中市○○區○○路○○巷000號韓昆霖及曾盈筑住處，
    徒手拆卸該屋1樓廁所上方窗戶後，翻越窗戶侵入該屋，竊
    取韓昆霖所有之現金200元、皮夾1個（價值約4,000元，內
    有身分證件、金融卡、信用卡）、曾盈筑所有之現金2萬4,0
    00元、Airpods耳機1個、皮包1個、皮夾1個（內有身分證件
    、金融卡、信用卡，損失共計4萬7,000元），得手後逃逸離
    去。
  ㈣邱國峯旋即步行至臺中市○○區○○路○○巷000號林于淑住處，徒
    手拆卸該屋1樓廁所上方窗戶後，翻越窗戶侵入該屋，竊取
    林于淑所有之現金6,030元、皮夾1個（價值約500元，內有
    身分證件、信用卡）、手錶1支（價值3萬元）、汽車鑰匙1
    支（價值1,000元）及中華郵政股份有限公司（下稱郵局）
    帳號00000000000000號提款卡1張。得手後，復與邱清意共
    同意圖為自己不法之所有，基於由自動付款設備取得他人之
    物之犯意聯絡，由邱國峯於109年5月2日5時18分許、同日5
    時20分許、同日5時22分許，在臺中市○○區○○路0號神岡國中
    郵局，接續持該提款卡操作自動櫃員機，鍵入林于淑設定之
    密碼，使自動櫃員機辨識系統陷於錯誤，誤認邱國峯係有正
    當使用權源之持卡人，而以此不正方法從自動付款設備接續
    盜領6萬元、6萬元、2萬元；再由邱清意於109年5月3日4時4
    7分許、同日4時49分許、同日4時51分許，至臺中市○區○○路
    0段000號福平郵局以相同方式盜領6萬元、6萬元、2萬元，
    得款後均供己花用完畢。
  ㈤於109年4月29日1時36分許，由邱清意駕駛B車，搭載邱國峯
    前往臺中市豐原區豐原大道4段與中陽路口，邱國峯下車後
    即步行至臺中市○○區○○路000號陳雪梅住處，翻越該處1樓窗
    戶後，侵入陳雪梅住宅1樓，徒手竊取陳雪梅斜背包1個、小
    零錢包1個及其內之現金約2,000元（陳雪梅損失共約3,000
    元），得手後逃離陳雪梅住處。旋以代步之意思，騎乘不詳
    之人所有、停放於路旁之腳踏車至臺中市○○區○○○道0段00號
    金時代洗車場與邱清意會合後離去。
  ㈥邱國峯於109年4月22日1時15分許駕駛A車，搭載邱清意至臺
    中市○○區○○路000號旁空地停放後，邱國峯及邱清意2人即下
    車徒步前往臺中市○○區○○○街000巷00弄0號梁瑜纓所有但尚
    未入住之房屋，翻越圍牆後，自該屋後門處，破壞該處紗門
    後（起訴書載為以剪刀破壞，然並無證據證明係以剪刀破壞
    ），打開後門進入屋內，竊取梁瑜纓所有之手錶1支、黑色
    女用長夾1個、PONY牌拖鞋1雙（價值共計8,300元）。 
  ㈦其2人隨即由該屋4樓攀爬至相鄰之臺中市○○區○○○街000巷00
    弄0號王嘉慶住處4樓，徒手破壞並拆卸該處落地紗窗後，侵
    入王嘉慶住宅內，竊取王嘉慶所有之女用桃粉色背包1個、
    深棕色女用側背長夾1個、深藍色女用提包1個、COACH牌女
    用黃色側背包1個（內有身分證件、信用卡、現金2,000元）
    、ARNOLD PALMER黑色側背包1個（內有現金7,000元）、SUB
    ARU汽車備用鑰匙1支（損失共計1萬7,300元），得手後逃離
    現場。
  ㈧於109年4月10日1時46許起至同日4時許內某時，由邱國峯再
    度駕駛前開A車搭載邱清意，至臺中市○○區○○路000巷00號蘇
    惠如住處，徒手卸下該屋後方氣窗後，翻越窗戶侵入蘇惠如
    住處，竊取蘇惠如所有之APPLE筆記型電腦1台、LV皮夾1個
    、現金9,000元、存摺包包1個、肚臍印章2個、印章1個（損
    失共計5萬6,300元），得手後逃離現場。
　　嗣鍾永裕、魏兆信、韓昆霖、曾盈筑、林于淑、陳雪梅、梁
    瑜纓、王嘉慶、蘇惠如分別發現失竊及住家遭侵入乃報警處
    理，為警調閱現場及路口監視器錄影畫面比對車行資料，或
    於現場採得竊嫌留下之唾液、檳榔渣、菸蒂等跡證，經比對
    ，與邱國峯之DNA-STR型別相符，始循線查獲。
二、案經鍾永裕、魏兆信、韓昆霖、曾盈筑、林于淑、陳雪梅、
    梁瑜纓、王嘉慶、蘇惠如分別訴由臺中市政府警察局豐原分
    局、大甲分局、清水分局報告臺灣臺中地方檢察署檢察官偵
    查起訴。
    理    由
一、證據能力部分：
　　按被告以外之人於審判外之言詞或書面陳述，除法律有規定
    者外，不得作為證據；被告以外之人於審判外之陳述，雖不
    符合刑事訴訟法第159條之1至第159條之4之規定，但經當事
    人於審判程序同意作為證據，法院審酌該言詞陳述或書面陳
    述作成時之情況，認為適當者，亦得為證據。當事人、代理
    人或辯護人於法院調查證據時，知有第159條第1項不得為證
    據之情形，而未於言詞辯論終結前聲明異議者，視為有前項
    之同意，刑事訴訟法第159條第1項、第159條之5定有明文。
    就本件判決認定犯罪事實所引用之被告邱清意以外之人於審
    判外之陳述，公訴人及被告迄至言詞辯論終結前均未聲明異
    議，且經本院審酌該等證據資料製作時之情況，並無違法不
    當及證明力明顯過低之瑕疵，堪認作為證據應屬適當，依上
    開規定，均具有證據能力。至於不具供述性之非供述證據，
    並無傳聞法則之適用，該等證據既無證據證明係公務員違背
    法定程序所取得，復經本院踐行調查證據程序，且與本案具
    有關聯性，亦均有證據能力。
二、認定犯罪事實之證據及理由：
    上揭犯罪事實，業據被告邱清意於本院訊問及審理時坦承不
    諱（見聲羈274卷第20至21頁，本院易緝186卷第87至88、10
    2頁），核與共同被告邱國峯於警詢及偵查中供述相符（見
    偵24105卷第75至87、265至271頁，偵2191卷第77至81、253
    至256頁，偵30393卷第69至79頁，偵26127卷第63至67頁，
    偵3097卷第73至76、77至79頁，偵3100卷第73至76、77至79
    頁），並與證人即告訴人鍾永裕、魏兆信、韓昆霖、曾盈筑
    、林于淑、陳雪梅、梁瑜纓、王嘉慶、蘇惠如等9人於警詢
    之指訴相符（見偵24105卷第95至99頁，偵24105卷第101至1
    05頁，偵26127卷第117至118頁，偵26127卷第119至120頁，
    偵26127卷第121至123及125至126頁，偵30393卷第81至85頁
    ，偵2191卷第119至121頁，偵2191卷第123至125頁，偵3100
    卷第81至82頁），更與證人趙曉寧、邱佳俊、黃桂英、蔡立
    人於警詢之陳述一致（見偵24105卷第89至93、283至284頁
    ，偵26127卷第129至130頁，偵3097卷第81至82頁），並有1
    10年5月5日11時6分在彰化縣○○市○○街00號對邱清意執行搜
    索之彰化縣警察局員林分局搜索筆錄（見偵緝692卷第47至4
    8頁）、臺灣臺中地方檢察署（下稱臺中地檢）109年度偵字
    第24105號等起訴書-被告邱國峯（見偵緝692卷第123至134
    頁）、豐原分局合作派出所109年7月13日員警職務報告、指
    認犯罪嫌疑人紀錄表－邱國峯指認、趙曉寧指認、告訴人鍾
    永裕住○○○0○○路○○○○○○○○○○○○○路○○0○○○號0000-00號車輛詳
    細資料報表（見偵24105卷第71至73、115至119、121至125
    、129至133、135至155、157至159、163頁）、大甲分局義
    里派出所109年6月1日員警職務報告、指認犯罪嫌疑人紀錄
    表－邱國峯指認、告訴人林于淑所有之郵局帳號00000000000
    000號交易紀錄、車號0000-00號車輛詳細資料報表、車號00
    00-00號自用小客車109年5月2日至同年月3日之車行紀錄、
    告訴人韓昆霖、曾盈筑、林于淑之住處照片、監視器翻拍照
    片、神岡郵局自動櫃員機擷取之提款人照片、福平里郵局自
    動櫃員機擷取之提款人照片、監視器翻拍照片、臺中市政府
    警察局109年6月20日中市警鑑字第1090043921號鑑定書、臺
    中市政府警察局大甲分局刑案現場勘察報告（案件編號：00
    00000000）、韓昆霖報案資料：臺中市政府警察局大甲分局
    義里派出所受理各類案件紀錄表、受理刑事案件報案三聯單
    、臺灣臺中地方檢察署109年度保管字第4772號扣押物品清
    單【檳榔渣】（見偵26127卷第61、71至75、127、131、133
    、135至141、145至147、149至151、153、155至159、161至
    163、165至193、195、197、199頁）、豐原分局豐東派出所
    109年7月21日員警職務報告、指認犯罪嫌疑人紀錄表－邱國
    峯指認、臺中市政府警察局豐原分局刑案現場勘察報告（案
    件編號：0000000000）、車號0000-00號自用小客車逃逸路
    徑圖2張、路口監視器畫面翻拍照片（見偵30393卷第67、87
    至91、105至117、119至121、123至157頁）、大甲分局大甲
    派出所109年12月8日員警職務報告、指認犯罪嫌疑人紀錄表
    －邱國峯指認、路口監視器翻拍照片、告訴人王嘉慶及梁瑜
    纓遭竊物品比對示意照片、遭竊現場照片（見偵2191卷第73
    至75、93至95、127至195、197至215、217至235頁）、清水
    分局明秀派出所109年5月22日員警職務報告、指認犯罪嫌疑
    人紀錄表－邱國峯指認、告訴人蘇惠如住處遭竊照片、監視
    錄影畫面翻拍照片、車號0000-00號自小客車車行紀錄、蘇
    惠如報案資料：臺中市政府警察局清水分局明秀派出所受理
    刑事案件報案三聯單（見偵3100卷第71、83至85、87至95、
    95至105、109至117、119至121頁）、臺中市政府警察局清
    水分局刑案現場勘察報告（案件編號：0000000000）等資料
    在卷可稽（見核交195卷第9至25頁），上開補強證據足以擔
    保被告前開任意性自白之真實性，核與事實相符，本件事證
    明確，犯行堪以認定，應依法論科。
三、論罪部分：
　㈠按刑法第321條第1項第1款之侵入住宅竊盜罪，係結合侵入住
    居罪與一般竊盜罪，而獨立成立之加重竊盜罪，性質上屬於
    結合犯，除行為人主觀上係基於竊盜之意思而為竊取之行為
    外，客觀上侵入或隱匿其內之行為，亦為該罪之加重構成要
    件要素。又所謂侵入，係指未得允許，而擅自入內之意，所
    出入者倘非公共場所或公眾得出入之場所而無權居住或無故
    進入，均不失為侵入（最高法院101年度台非字第140號判決
    意旨參照）。查本件被告所為犯罪事實欄一㈠、㈢、㈣、㈤、㈦
    、㈧所示竊盜犯行，均係未經居住權人允許而進入告訴人住
    宅內竊取物品，是均該當刑法第321條第1項第1款之侵入住
    宅竊盜罪。至犯罪事實欄一㈥，公訴意旨雖認被告亦構成侵
    入住宅竊盜罪，惟告訴人梁瑜纓於警詢時指稱，該處為新購
    買但尚未入住之透天住宅（見偵2191卷第119頁），顯然尚
    非屬有人居住之住宅，是公訴意旨就此部分容有誤會，惟僅
    係同一竊盜犯行加重事由之減縮，仍屬實質上一罪，無須變
    更起訴法條或不另為無罪之諭知，併此敘明。
　㈡次按刑法第321條第1項第2款之毀越門窗、牆垣或其他安全設
    備竊盜罪，所謂「毀」係指毀損，「越」則指踰越或超越，
    只要踰越或超越門窗、牆垣或其他安全設備之行為，使該門
    窗、牆垣或其他安全設備喪失防閑作用，即該當於前揭規定
    之要件。至所謂「門窗」，係指門戶、窗扇等阻隔出入之設
    備而言（最高法院73年度台上字第3398號判決意旨參照）；
    「牆垣」，係指以土、磚、石所砌成足以區隔內外之圍牆；
    至「其他安全設備」，係指門窗、牆垣以外，依社會通常觀
    念足認為防盜之設備而言。例如附加於門窗之外掛鎖具、窗
    戶、冷氣孔、鐵絲網、屋頂之天窗、房間隔間木板、房間門
    或通往陽臺之落地門等，業已進入大門室內之住宅或建築物
    內部之諸門均屬之（最高法院25年度上字第4168號、45年度
    台上字第1443號、55年度台上字第547號、78年度台上字第4
    418號判決要旨參照）。查被告就犯罪事實欄一㈠所示係以徒
    手拆卸廚房窗戶後，翻越窗戶侵入住宅內竊取屋內物品；就
    犯罪事實欄一㈢所示係以徒手拆卸該屋1樓廁所上方窗戶後，
    翻越窗戶侵入該屋竊取屋內物品；就犯罪事實欄一㈣所示係
    以徒手拆卸該屋1樓廁所上方窗戶後，翻越窗戶侵入該屋竊
    取屋內物品；就就犯罪事實欄一㈤所示係翻越該處1樓窗戶後
    ，侵入住宅1樓後竊取屋內物品；就犯罪事實欄一㈥所示係翻
    越圍牆後，自該房屋後門處破壞該處紗門後，打開後門進入
    屋內竊取物品；就犯罪事實欄一㈦所示係徒手破壞該處4樓落
    地紗窗後，侵入住宅內竊取物品；就犯罪事實欄一㈧所示係
    徒手卸下該屋後方氣窗後，翻越窗戶侵入住處後竊取物品。
    被告以上所為，均係以踰越或毀壞門窗方式，侵入他人住宅
    或進入房屋內實施竊盜行為，是均成立毀壞或踰越門窗或安
    全設備竊盜罪。
　㈢再按刑法第321條第1項第3款之攜帶兇器竊盜罪，係以行為人
    攜帶兇器竊盜為其加重條件，此所謂兇器，其種類並無限制
    ，凡客觀上足對人之生命、身體、安全構成威脅，具有危險
    性之兇器均屬之，且祇須行竊時攜帶此種具有危險性之兇器
    為已足，並不以攜帶之初有行兇之意圖為必要（最高法院79
    年度台上字第5253號判決意旨參照）。查就犯罪事實欄一㈥
    所示，共同被告邱國峯係翻越圍牆後，自該屋後門處破壞該
    處紗門後，打開後門進入房屋內竊取物品，公訴意旨雖認被
    告係使用剪刀破壞紗門，然此所稱剪刀並未經查扣，且共同
    被告邱國峯於偵查中供稱，伊係從大甲區義和二街120巷80
    弄5號破壞後門紗窗後進入，偷完後再從4樓至隔壁7號拆卸
    落地窗後進入，伊並未使用工具，是用手將紗窗拉破掉，至
    於在警詢時雖稱是用剪刀剪的，但那天係因吃安眠藥而神智
    不清等語（見偵2191卷第254頁），此部分既無證據證明係
    攜帶剪刀而犯竊盜罪，自無攜帶兇器竊盜罪之成立。公訴意
    旨就此部分容有誤會，惟僅係同一竊盜犯行加重事由之減縮
    ，仍屬實質上一罪，無須變更起訴法條或不另為無罪之諭知
    ，併此敘明。
  ㈣末按刑法第321條第1項所列各款為竊盜之加重條件，如犯竊
    盜罪兼具數款加重情形時，因竊盜行為祇有一個，仍祇成立
    一罪，不能認為法律競合或犯罪競合，但判決主文應將各種
    加重情形順序揭明，理由並應引用各款，俾相適應（最高法
    院69年度台上字第3945號判決意旨參照）。核被告就犯罪事
    實欄一㈠所為，係犯刑法第321條第1項第1款、第2款之踰越
    門窗侵入住宅竊盜罪；就犯罪事實欄一㈡所為，係犯刑法第3
    20條第1項竊盜罪；就犯罪事實欄一㈢所為，係犯刑法第321
    條第1項第1款、第2款之踰越門窗侵入住宅竊盜罪；就犯罪
    事實欄一㈣所為，係犯刑法第321條第1項第1款、第2款之踰
    越門窗侵入住宅竊盜罪及刑法第339條之2第1項之非法由自
    動設備取得他人之物罪；就犯罪事實欄一㈤所為，係犯刑法
    第321條第1項第1款、第2款之踰越門窗侵入住宅竊盜罪；就
    犯罪事實欄一㈥所為，係犯刑法第321條第1項第2款之毀越安
    全設備竊盜罪；就犯罪事實欄一㈦所為，係犯刑法第321條第
    1項第1款、第2款之毀越安全設備侵入住宅竊盜罪；就犯罪
    事實欄一㈧所為，係犯刑法第321條第1項第1款、第2款之踰
    越門窗侵入住宅竊盜罪。
　㈤共同正犯：
　　按共同正犯，係共同實施犯罪行為之人，在合同意思範圍以
    內，各自分擔犯罪行為之一部，相互利用他人之行為，以達
    其犯罪之目的者，即應對於全部所發生之結果，共同負責。
    查本件所涉8件竊盜犯罪、1件非法由自動付款設備取得他人
    之物犯罪，均係由被告邱清意與共犯邱國峯共同為之，過程
    中或係由被告邱清意駕車載送共犯邱國峯四處下手行竊，行
    竊後再駕車將共犯邱國峯連同所竊物品一併載送；或係由共
    犯邱國峯駕車載送被告邱清意四處下手行竊，行竊後再由共
    犯邱國峯駕車將被告邱清意連同所竊物品一併載走，或係由
    共犯邱國峯與被告邱清意共同持所竊得之郵局提款卡，先後
    由自動付款設備提領款項，被告邱清意與共犯邱國峯2人事
    後再分配贓物以為犯罪所為。就本案所涉加重竊盜、普通竊
    盜、非法由自動付款設備取得他人之物等犯罪，被告邱清意
    與共犯邱國峯，彼此間均有犯意聯絡及行為分擔，自應共同
    負責，依刑法第28條規定，均應論以共同正犯。　
　㈥按數行為於同時同地或密切接近之時地實施，侵害同一之法
    益，各行為之獨立性極為薄弱，依一般社會健全觀念，在時
    間差距上，難以強行分開，在刑法評價上，以視為數個舉動
    之接續施行，合為包括之一行為予以評價，較為合理，則屬
    接續犯，而為包括之一罪（最高法院86年度台上字第3295號
    判決意旨參照）。就犯罪事實欄一㈣所示，就共同竊取告訴
    人林于淑之郵局提款卡後，復於密切接近之時間內，先由共
    犯邱國峯於109年5月2日5時18分許、5時20分許、5時22分許
    操作自動付款設備接續盜領6萬元、6萬元、2萬元，再由被
    告邱清意於109年5月3日4時47分許、4時49分許、4時51分許
    ，至臺中市○區○○路0段000號福平郵局操作自動付款設備接
    續盜領6萬元、6萬元、2萬元，上開提領行為係屬接續而為
    之數個舉動，其各行為之獨立性極為薄弱，在時間差距上難
    以強行分開，揆諸前開說明，自應予包括之評價，而為接續
    犯之實質一罪。
　㈦被告就犯罪事實欄一㈢同時竊取韓昆霖、曾盈筑2人之物品，
    係以一行為同時觸犯加重竊盜罪名，為想像競合犯，應從一
    重論以一加重竊盜罪。　
　㈧被告所犯上開7次加重竊盜犯行、1次普通竊盜犯行、1次非法
    由自動付款設備取得他人之物等犯行，因犯意各別、行為互
    殊，應分論併罰。
四、科刑部分：　　
　㈠被告前因酒後駕駛公共危險案件，經本院以108年度豐交簡字
    第483號判決判處有期徒刑3月確定，於108年8月22日因徒刑
    易科罰金執行完畢等情，有上開判決書、臺灣高等法院被告
    前案紀錄表在卷可稽。被告於徒刑執行完畢後，5年之內再
    故意犯本件有期徒刑以上刑之罪，本院審酌兩案件之保護法
    益、罪質雖有不同，然考量本件被告之行為確實具有惡性，
    難認有何依累犯規定加重最低本刑，會致生行為人所受之刑
    罰，超過其所應負擔罪責，及其人身自由因此有遭受過苛之
    侵害，而不符罪刑相當原則或牴觸比例原則之情形，顯無司
    法院釋字第775號解釋意旨所揭示情事，是認仍有依刑法第4
    7條第1項規定加重其刑之必要，爰依法加重本刑。　
  ㈡爰以行為人之責任為基礎，審酌被告不思循正規途徑獲取財
    物，反企圖不勞而獲，陸續實施本案所涉7件加重竊盜、1件
    普通竊盜、1件非法由自動付款設備取得他人之物等犯行，
    顯然欠缺尊重他人財產權之觀念，造成告訴人蒙受財產損失
    ，且竊盜犯行次數眾多、幾近成習，所為實屬不當；惟慮及
    被告犯後坦認犯行，態度尚可，兼衡被告自述國中畢業之教
    育程度、幫忙扶養70多歲父母親、離婚、有2個已30多歲子
    女、原在建築工地擔任板岩工作、每月收入約3、4萬元、經
    濟狀況普通等語（見本院易緝卷第103頁），暨其犯罪動機
    、目的、手段、犯罪所生之危害等一切情狀，分別量處如附
    表一罪刑欄所示之刑，並就普通竊盜罪部分諭知易科罰金之
    折算標準。 　　
  ㈢按數罪併罰定應執行刑之裁量仍應兼衡罪責相當及特別預防
    之刑罰目的，具體審酌整體犯罪過程之各罪關係（例如各行
    為彼此間之關聯性《數罪間時間、空間、法益之異同性》、所
    侵害法益之專屬性或同一性、數罪對法益侵害之加重效應等
    ）及罪數所反應行為人人格及犯罪傾向等情狀綜合判斷，為
    妥適之裁量，且仍受比例原則及公平原則之拘束，倘違背此
    內部界限而濫用其裁量，仍非適法（最高法院104年度台抗
    字第718號裁定意旨參照）。至刑罰之科處，應以行為人   
    之責任為基礎，考量人之生命有限，刑罰對被告造成之痛苦
    程度，係以刑度增加而生加乘效果，而非等比方式增加，如
    以實質累加方式執行，刑責恐將偏重過苛，不符現代刑事政
    策及刑罰之社會功能，故透過定應執行刑程式，採限制加重
    原則，授權法官綜合斟酌被告犯罪行為之不法與罪責程度、
    各罪彼此間之關聯性（例如數罪犯罪時間、空間、各行為所
    侵害法益之專屬性或同一性、數罪對法益侵害之加重效應等
    ）、數罪所反應被告人格特性與傾向、對被告施以矯正之必
    要性等，妥適裁量最終具體應實現之刑罰，以符罪責相當之
    要求，是法院於酌定執行刑時，應體察法律恤刑之目的，為
    妥適之裁量，俾符合實質平等原則（最高法院105年度台抗
    字第626號裁定意旨參照）。也因此，數罪併罰定應執行刑
    之裁量時，應兼衡罪責相當及特別預防之刑罰目的，綜合考
    量行為人之人格及各罪間之關係，具體審酌各罪侵害法益之
    異同、對侵害法益之加重效應及時間、空間之密接程度，注
    意維持輕重罪間刑罰體系之平衡，在依刑法第51條第6 款定
    執行刑者，更應注意刑罰邊際效應隨刑期而遞減及行為人所
    生痛苦程度隨刑期而遞增之情形，考量行為人復歸社會之可
    能性，妥適定執行刑（最高法院108年度台上字第4405號判
    決意旨參照）。本院考量附表一編號1、3至8被告所犯7次加
    重竊盜犯罪，及附表一編號4-2之非法由自動付款設備取得
    他人之物犯罪，罪質相似、實施犯罪時間相近、犯罪手法相
    當，倘就其犯行之刑度予以實質累加，尚與現代刑事政策及
    刑罰之社會功能不符，茲考量上情，圩衡被告所犯之法律之
    目的、違反之嚴重性及貫徹刑法量刑公平正義理念，爰定其
    應執行之刑如主文所示。
五、沒收部分：
　㈠按犯罪所得，屬於犯罪行為人者，沒收之；沒收，於全部或
    一部不能沒收或不宜執行沒收時，追徵其價額，刑法第38條
    之1第1項前段、第3項定有明文。又如犯罪所得已經分配，
    自應僅就各共同正犯分得部分，各別諭知沒收（最高法院10
    7年度台上字第2697號判決意旨參照）。查被告邱清意與共
    犯邱國峯共同竊取犯罪事實欄一㈠告訴人鍾永裕所有之皮包3
    個、現金1,300元；犯罪事實欄一㈡告訴人魏兆信所有之粉紅
    色腳踏車1輛（價值約5,000元）；犯罪事實欄一㈢告訴人韓
    昆霖所有之現金200元、皮夾1個（價值約4,000元）、及告
    訴人曾盈筑所有之現金2萬4,000元、Airpods耳機1個、皮包
    1個、皮夾1個（損失共計4萬7,000元）；犯罪事實欄一㈣告
    訴人林于淑所有之現金6,030元、皮夾1個（價值約500元）
    、手錶1支（價值3萬元）、汽車鑰匙1支（價值1,000元），
    另共犯邱國峯先持林于淑之郵局提款卡盜領6萬元、6萬元、
    2萬元，合計14萬元，被告邱清意再持林于淑之郵局提款卡
    盜領6萬元、6萬元、2萬元，合計14萬元，此部分既已明確
    證明被告邱清意實際係盜領14萬元，是就告訴人林于淑遭盜
    領之28萬元，其中14萬元部分既係由被告邱清意所實際提領
    並使用，是此14萬元部分，應於被告邱清意本次犯行項下宣
    告沒收；犯罪事實欄一㈤告訴人陳雪梅所有之斜背包1個、小
    零錢包1個及其內之現金約2,000元（損失共約3,000元）；
    犯罪事實欄一㈥告訴人梁瑜纓所有之手錶1支、黑色女用長夾
    1個、PONY牌拖鞋1雙（價值共計8,300元）；犯罪事實欄一㈦
    告訴人王嘉慶所有之女用桃粉色背包1個、深棕色女用側背
    長夾1個、深藍色女用提包1個、COACH牌女用黃色側背包1個
    （現金2,000元）、ARNOLD PALMER黑色側背包1個（內有現
    金7,000元）、SUBARU汽車備用鑰匙1支（損失共計1萬7,300
    元）；犯罪事實欄一㈧告訴人蘇惠如所有之APPLE筆記型電腦
    1台、LV皮夾1個、現金9,000元、存摺包包1個、肚臍印章2
    個、印章1個（損失共計5萬6,300元），以上所述之金錢及
    其他物品均為本件被告之犯罪所得，且均未扣案，為避免被
    告因犯罪而坐享其得，爰依刑法第38條之1第1項前段規定於
    被告各次犯行項下宣告沒收，並於全部或一部不能沒收或不
    宜執行沒收時，追徵其價額。
　㈡末按宣告前二條之沒收或追徵，有過苛之虞、欠缺刑法上之
    重要性、犯罪所得價值低微，或為維持受宣告人生活條件之
    必要者，得不宣告或酌減之，刑法第38條之2第2項定有明文
    。本件被告所竊得如犯罪事實欄一㈠告訴人鍾永裕所有之信
    用卡、駕照、提款卡，犯罪事實欄一㈢告訴人韓昆霖所有之
    身分證、金融卡、信用卡，告訴人曾盈筑所有之身分證件、
    金融卡、信用卡，犯罪事實欄一㈣告訴人林于淑所有之身分
    證件、信用卡、郵局提款卡，犯罪事實欄一㈦告訴人王嘉慶
    所有之身分證件、信用卡等物，考量身分證件、駕照、信用
    卡、金融卡、提款卡等物，均屬告訴人個人專屬用品，倘申
    請註銷並補發新身分證件、新駕照、新信用卡、新金融卡、
    新提款卡，原身分證件、原駕照、原信用卡、原金融卡、原
    提款卡即失去功用，如對上開物品宣告沒收，徒增執行程序
    之公益資源浪費，對沒收制度欲達成或附隨之社會防衛並無
    助益，實欠缺刑法上之重要性，爰裁量均不予宣告沒收、追
    徵，附此敘明。
據上論斷，應依刑事訴訟法第299條第1項前段，刑法第320條第1
項、第321條第1項第1款、第2款、第339條之2第1項、第28條、
第55條、第47條第1項、第41條第1項前段、第51條第5款、第38
條之1第1項前段、第3項、第40條之2第1項，刑法施行法第1條之
1第1 項，判決如主文。
本案經檢察官劉志文提起公訴，檢察官蔣得龍、朱介斌到庭執行
職務。 
中　　華　　民　　國　　111 　年　　11　　月　　16　　日
                  刑事第十庭    法  官  彭國能
以上正本證明與原本無異。
如不服本判決應於收受判決後20日內向本院提出上訴書狀，並應
敘述具體理由；其未敘述上訴理由者，應於上訴期間屆滿後20日
內向本院補提理由書（均須按他造當事人之人數附繕本）「切勿
逕送上級法院」。
告訴人或被害人如不服判決，應備理由具狀向檢察官請求上訴，
上訴期間之計算，以檢察官收受判決正本之日起算。
                                書記官  陳宇萱
中　　華　　民　　國　　111 　年　　11　　月　　16　　日
附表一、
編號       犯罪事實 告訴人 失竊物品             罪        刑  1.   犯罪事實欄一㈠所示 鍾永裕 皮包3個（內有信用卡、駕照、提款卡等證件）、現金1,300元 邱清意共同犯踰越門窗侵入住宅竊盜罪，累犯，處有期徒刑柒月。未扣案犯罪所得新臺幣壹仟參佰元、皮包參個均沒收，於全部或一部不能沒收或不宜執行沒收時，追徵其價額。  2.   犯罪事實欄一㈡所示 魏兆信 粉紅色腳踏車1輛（價值約5,000元） 邱清意共同犯竊盜罪，累犯，處有期徒刑參月，如易科罰金，以新臺幣壹仟元折算壹日。未扣案犯罪所得粉紅色腳踏車壹輛沒收，於全部或一部不能沒收或不宜執行沒收時，追徵其價額。  3.    犯罪事實欄一㈢所示 韓昆霖 曾盈筑 韓昆霖之現金200元、皮夾1個（價值約4,000元，內有身分證件、金融卡、信用卡） 曾盈筑之現金2萬4,000元、Airpods耳機1個、皮包1個、皮夾1個（內有身分證件、金融卡、信用卡，損失共計4萬7,000元） 邱清意共同犯踰越門窗侵入住宅竊盜罪，累犯，處有期徒刑拾月。未扣案犯罪所得新臺幣貳萬肆仟貳佰元、皮夾壹個、Airpods耳機壹個、皮包壹個、皮夾壹個均沒收，於全部或一部不能沒收或不宜執行沒收時，追徵其價額。  4-1   犯罪事實欄一㈣所示 林于淑 現金6,030元、皮夾1個（價值約500元，內有身分證件、信用卡）、手錶1支（價值3萬元）、汽車鑰匙1支（價值1,000元）及中華郵政股份有限公司（下稱郵局）帳號00000000000000號提款卡1張 邱清意共同犯踰越門窗侵入住宅竊盜罪，累犯，處有期徒刑捌月。未扣案犯罪所得新臺幣陸仟零參拾元、皮夾壹個、手錶壹支、汽車鑰匙壹支均沒收，於全部或一部不能沒收或不宜執行沒收時，追徵其價額。  4-2   犯罪事實欄一㈣所示 林于淑 28萬元（其中14萬元為邱清意所提領） 邱清意共同犯非法由自動付款設備取得他人財物罪，累犯，處有期徒刑柒月。未扣案犯罪所得新臺幣壹拾肆萬元沒收，於全部或一部不能沒收或不宜執行沒收時，追徵其價額。  5.   犯罪事實欄一㈤所示 陳雪梅 斜背包1個、小零錢包1個及其內之現金約2,000元（共約3,000元） 邱清意共同犯踰越門窗侵入住宅竊盜罪，累犯，處有期徒刑柒月。未扣案犯罪所得新臺幣貳仟元、斜背包壹個、小零錢包壹個均沒收，於全部或一部不能沒收或不宜執行沒收時，追徵其價額。  6.   犯罪事實欄一㈥所示 梁瑜纓 手錶1支、黑色女用長夾1個、PONY牌拖鞋1雙（價值共計8,300元）  邱清意共同犯毀越安全設備竊盜罪，累犯，處有期徒刑捌月。未扣案犯罪所得手錶壹支、黑色女用長夾壹個、PONY牌拖鞋壹雙均沒收，於全部或一部不能沒收或不宜執行沒收時，追徵其價額。  7.   犯罪事實欄一㈦所示 王嘉慶 女用桃粉色背包1個、深棕色女用側背長夾1個、深藍色女用提包1個、COACH牌女用黃色側背包1個（內有身分證件、信用卡、現金2,000元）、ARNOLD PALMER黑色側背包1個（內有現金7,000元）、SUBARU汽車備用鑰匙1支（損失共計1萬7,300元） 邱清意共同犯毀越安全設備侵入住宅竊盜罪，累犯，處有期徒刑玖月。未扣案犯罪所得新臺幣玖仟元、女用桃粉色背包壹個、深棕色女用側背長夾壹個、深藍色女用提包壹個、COACH牌女用黃色側背包壹個、ARNOLD PALMER黑色側背包壹個、SUBARU汽車備用鑰匙壹支均沒收，於全部或一部不能沒收或不宜執行沒收時，追徵其價額。  8.   犯罪事實欄一㈧所示 蘇惠如 APPLE筆記型電腦1台、LV皮夾1個、現金9,000元、存摺包包1個、肚臍印章2個、印章1個（損失共計5萬6,300元） 邱清意共同犯踰越門窗侵入住宅竊盜罪，累犯，處有期徒刑拾月。未扣案犯罪所得新臺幣玖仟元、APPLE筆記型電腦壹台、LV皮夾壹個、存摺包包壹個、肚臍印章貳個、印章壹個均沒收，於全部或一部不能沒收或不宜執行沒收時，追徵其價額。 
附錄本案論罪科刑所犯法條
中華民國刑法第320條
意圖為自己或第三人不法之所有，而竊取他人之動產者，為竊盜
罪，處5年以下有期徒刑、拘役或 50 萬元以下罰金。
意圖為自己或第三人不法之利益，而竊佔他人之不動產者，依前
項之規定處斷。
前二項之未遂犯罰之。
中華民國刑法第321條
犯前條第1項、第2項之罪而有下列情形之一者，處6月以上5年以
下有期徒刑，得併科50萬元以下罰金：
一、侵入住宅或有人居住之建築物、船艦或隱匿其內而犯之。
二、毀越門窗、牆垣或其他安全設備而犯之。
三、攜帶兇器而犯之。
四、結夥三人以上而犯之。
五、乘火災、水災或其他災害之際而犯之。
六、在車站、港埠、航空站或其他供水、陸、空公眾運輸之舟、
    車、航空機內而犯之。
前項之未遂犯罰之。
中華民國刑法第339條之2
意圖為自己或第三人不法之所有，以不正方法由自動付款設備取
得他人之物者，處3年以下有期徒刑、拘役或30萬元以下罰金。
以前項方法得財產上不法之利益或使第三人得之者，亦同。
前二項之未遂犯罰之。